【裁判字號】    99,審簡上,14
【裁判日期】    990420
【裁判案由】    賭博
【裁判全文】
臺灣士林地方法院刑事判決            99年度審簡上字第14號
上  訴  人
即  被  告  甲○○
上列上訴人即被告因賭博案件，不服本院內湖簡易庭於中華民國
98年10月30日所為98年度湖簡字第751 號第一審刑事簡易判決（
聲請簡易判決處刑案號：臺灣士林地方法院檢察署98年度偵字第
12256 號），提起上訴，本院管轄第二審之合議庭判決如下：
    主  文
上訴駁回。
甲○○緩刑貳年。
    事實及理由
一、本案經本院審理結果，認第一審判決以上訴人即被告甲○○
    係犯刑法第268 條之意圖營利聚眾賭博罪，判處有期徒刑4
    月，並諭知易科罰金之折算標準，並沒收扣案之簽注單8 張
    、六合彩開獎號碼單8 張及手冊1 本，其認事用法均無不當
    ，量刑亦屬妥適，應予維持。相關事實、證據及理由茲引用
    第一審刑事簡易判決書及檢察官聲請簡易判決處刑書之記載
    （詳如附件），另補充：被告於本院審理時之自白（本院民
    國99 年4月6 日審判筆錄第2 頁）。
二、上訴人即被告上訴意旨係以：伊僅係替左鄰右舍簽賭，貼補
    家用，原審量刑過重，伊無法負擔易科之罰金，請求給予緩
    刑等語。
三、按刑之量定及緩刑之宣告，係實體法上賦予法院得為自由裁
    量之事項，倘其未有逾越法律所規定之範圍，或濫用其權限
    ，即不得任意指摘為違法（最高法院75年臺上字第7033號判
    例意旨參照）。本件原審業審酌被告聚罪賭博犯罪之時間、
    方式，意圖營利賭博之行為助長賭風，侵害社會善良風俗，
    暨被告之素行、智識程度、生活狀況、犯後態度等一切情狀
    ，就被告所犯刑法第268 條之意圖營利聚眾賭博罪，判處有
    期徒刑4 月，並諭知易科罰金之折算標準，並沒收扣案之簽
    注單8 張、六合彩開獎號碼單8 張及手冊1 本，其認事用法
    均無不當，量刑亦屬妥適，是原審量刑尚屬允恰，難認有何
    明顯裁量逾越或濫用之違法情事，自應予維持。上訴意旨指
    摘原判決量刑過重而為上訴，核無理由，應予駁回。末查被
    告前未曾因故意犯罪受有期徒刑以上刑之宣告，有臺灣高等
    法院被告前案紀錄表1 紙在卷可憑，被告本以販賣便當營生
    ，本次僅因鄰居邀約，一時興起而參與聚賭，難認被告乃嗜
    賭成性或藉賭牟利，且犯後態度尚佳，又本件犯罪時間甚短
    ，並酌其目前年事已高及身體狀況等情，因認經此偵審程序
    對被告之教訓已深，自當已知警惕，信無再犯之虞，本院因
    認暫不執行其刑為當，爰併予宣告緩刑2 年，以觀後效，用
    啟自新。
四、據上論斷，本件應依刑事訴訟法第455 條之1 第3 項、第36
    8 條、第373 條，刑法第74條第1 項第1 款，判決如主文。
五、本案經檢察官曾勁元到庭執行職務。
中    華    民    國    99    年    4    月     20    日
                  刑事第一庭審判長法  官  洪英花
                                  法  官  雷雯華
                                  法  官  王沛雷
以上正本證明與原本無異。
本件不得上訴。
                                  書記官  吳尚文
中    華    民    國    99    年    4    月     20    日

司法院資訊處製作；財團法人民間司法改革基金會備份。
